# 同一股权，列报不同

提问人：cpab 时间：2020-09-26 17:45:00
国企甲公司通过协议收购了一家上市公司乙公司20%的股权，协议约定派有一名董事，持有的目的是长期持有获得公司的长期增值收益。甲公司又通过证券公司的证券账户买入了乙公司1%的股权。甲公司的子公司丙公司通过证券公司证券账户买入了乙公司0.5%的股权。
请教：甲公司将通过协议购买乙公司20%股权，由于派有了董事，有重大影响，在长期股权投资中列报，将从证券二级市场买入的1%的股权，由于持有的目的是为了交易获取短期收益，列入了以公允价值计量且变动计入当期损益的金融资产。
甲公司的子公司丙公司将从证券二级市场买入的0.5%股权，由于持有的目的是为了交易获取短期收益，列入了以公允价值计量且变动计入当期损益的金融资产。
甲公司的合并报表将通过协议买的20%股权，持有目的是为了长期持有并获得增值收益，在长期股权投资列报，将甲公司及子公司丙公司通过证券交易所买的1.5%的股权，持有的目的是为了交易，列入以公允价值计量且变动计入当期损益的金融资产。
甲公司持有乙公司股权，列入了长期股权投资和以公允价值计量且变动计入当期损益的金融资产，是由于持有的目的不同，这种做法是符合会计准则的，我的理解是对的吗？谢谢！

回答人：chenyiwei
不可以这样理解。只要本企业对被投资企业具有重大影响的，则一律作为长期股权投资按权益法核算，不考虑持有意图（但合并报表层面对作为“风险投资机构、共同基金、信托公司或包括投连险基金在内的类似主体”的子公司间接持有的股权可选择作为以公允价值计量且其变动计入损益的金融资产核算）。
因此，在甲公司个别报表层面，对其协议购入和通过证券账户购入的乙公司股权投资全部作为长期股权投资按权益法核算。丙公司持有的乙公司股份在丙公司自身报表中可以作为金融资产核算，但如果丙公司不属于“风险投资机构、共同基金、信托公司或包括投连险基金在内的类似主体”，则在甲公司合并报表层面，这部分丙公司持有的乙公司股份也需要调整为权益法核算。